Inventaris van het archief van de familie Boreel, 1443-1931; Familie Pels, 1571-1862; Stichting Frankendaal, 1637-1877
Nationaal Archief, Den Haag
Collectie Boreel
Boreel
oudste stuk - jongste stuk: 1443-1931
1132
581 inventarisnummer(s); 6,95 meter
Normale geschreven en gedrukte documenten. De stukken van vòòr ca. 1700 zijn geschreven in het gotische cursiefschrift, met name in de oud-Hollandse klerkencursief.
Nationaal Archief, Den Haag
Stichting Frankendaal; Boreel; Pels
De collectie bevat stukken van de familie Boreel en de familie Pels, zoals brieven, testamentaire beschikkingen, ambtelijke en financiële stukken en documenten over de genealogie van de families. Het archief van de familie Boreel bevat ook stukken over politieke zaken en koopbrieven. De inventaris beschrijft tevens het archief van de Stichting Frankendaal, met onder andere de correspondentie van de stichting uit de periode 1654-1877.
Archiefvorming
Geschiedenis van het archiefbeheer
De verwerving van het archief
Het archief is voor langere tijd in beheer, niet in eigendom verkregen.
Inhoud en structuur van het archief
Ordening van het archief
Aanwijzingen voor de gebruiker
Gebruikers dienen voor raadpleging eerst de inhoudsopgave te bestuderen. Wat het familiearchief Boreel 1443-1931 betreft vormt de indeling naar eeuw de primaire toegang tot de stukken. Vervolgens treft men een secundaire toegang aan, meestal naar onderwerp of persoon.
Aangezien bij de herinventarisatie de structuur van het archief ongewijzigd diende te blijven, houde men in acht dat het familiearchief Boreel in twee delen is gesplitst. Het eerste deel (inv.nrs. 1-270) bevat stukken opgemaakt in de 17e en 18e eeuw; vervolgens komt het familiearchief Pels (inv.nrs. 271-341) en het archief van de Stichting Frankendaal (inv.nrs. 342-347); daarna het tweede deel van het familiearchief Boreel met stukken uit de 19e en 20e eeuw.
Aanwijzingen voor de gebruiker
Openbaarheidsbeperkingen
Volledig beperkt openbaar (B). Raadpleging alleen na toestemming Stichting Familie Boreel.
Materiële beperkingen
Het archief kent beperkingen voor het raadplegen van stukken als gevolg van slechte materiële staat.
Aanvraaginstructie
Openbare archiefstukken kunnen online worden aangevraagd en gereserveerd. U kunt dit ook via de terminals in de studiezaal van het Nationaal Archief doen. Om te kunnen reserveren dient u de volgende stappen te volgen:
Creëer een account of log in.
Selecteer in de archiefinventaris een archiefstuk.
Klik op ‘Reserveer’ en kies een tijdstip van inzage.
Verwant materiaal
Bewaarplaats van originelen
.
Beschikbaarheid van kopieën
Inventarisnummers van dit archief zijn niet in kopievorm beschikbaar
Verwante archieven
Het familiearchief Boreel bestaat uit een aantal delen:
1.10.10 - Inventaris van het familiearchief Boreel, 1443-1931, bevat ook de archieven van de familie Pels (1571-1877) en de Stichting Frankendaal (1637-1877)
1.10.105 - Familie Boreel: 1e vervolg, 1608-1797
1.10.107 - Familie Boreel: 2e vervolg, 1620-1932
1.10.108 - Familie Boreel: 3e vervolg, 1650-1942
1.10.112 - Familie Boreel: 4e vervolg, 1900-1942
1.10.111 - Familie Boreel: 5e vervolg, 1859-1937
1.10.116 - Familie Boreel: 6e vervolg, 1814-1926
1.10.117 - Familie Boreel: 7e vervolg, 1711-1993
Correspondenten
Lijst van correspondenten bij inv.nrs. 78a-78d
Staten-Generaal, 78a-78d
Griffier Ruysch, 78a-78c
Griffier Fagel, 78c-78d
Generale Rekenkamer, 78d
College ter Admiraliteit te Amsterdam, 78a
College ter Admiraliteit in Zeeland, 78b, 78d
Lord Arlington, secretaris van staat, 78a-78d
Van Beuningen te Parijs, 78a-78c
J. van Borssele van der Hooghe, lid van de Raad van State, 78d
Hamel Bruinincx, 78d
De hertog van Buckingham, 78d
Thesaurier Burch, 78d
Burgersdijck te Brussel, 78a
Ane. Carr, postmeester te Harwich, 78d
De markies Castel Rodrigo, 78a
Cooke, 78b
Job Cornelissen, schipper van de paketboot op Harwich, 78d
Abraham Crijnssen, kapitein op 's lands schip Suriname op de Surinamerivier, 78b
Karel II, 78a-78d
De Groot, ambassadeur in Zweden en Frankrijk, 78b-78d
Claes Maertens Hases, schipper van Hoorn op het schip de Haes, 78c
Hofte, koopman te Middelburg, 78b
Staten van Holland, 78a, 78d
secretaris De Huybert, 78d
Justus de Huybert, raadspensionaris van Zeeland, 78a-78c
J. de Mauregnault, 78c
Johan de Meerman, 78b, 78d
graaf van Molina, 78a
Morice, secretaris van staat, 78a
kapitein Naelhout, 78b
C. Pieterse, kapitein van de paketboot te Harwich, 78b
Van Reede van Renswoude, 78a
Rumpf te Parijs, 78d
F. Rijngraaf, extraordinaris gedeputeerde te Brussel, 78d
Abraham Stock te Dover, 78d
Cornelis de Sweedt, kapitein van de paketboot te Harwich, 78c
Cornelis Hendricksz. Tieloos, kapitein te Plymouth, 78b
Van der Tocht te Brussel, 78a
J. Trevor, secretaris van staat, 78b, 78d
Johan de Veer, secretaris van de Generale Rekenkamer, 78d
magistraat van Veere, 78d
Gecommitteerden van de kamers der VOC te 's-Gravenhage, 78d
VOC, kamer Amsterdam, 78c, 78d
VOC, kamer Zeeland, 78c, 78d
Van Vrijberghe, lid van de Raad van State te 's-Gravenhage en extra-ordinaris gedeputeerde te Brussel, 78d
C. de Witt, extra-ordinaris gedeputeerde te Brussel, 78d
Raadspensionaris De Witt, 78a, 78c-78d
Staten van Zeeland, 78b-78d
Gecommitteerde Raden van Zeeland, 78a, 78b.
Samengesteld door O. Schutte
Concordans
4586 65B Aanw. 1885 B XVII
3693 65C Aanw. 1956 III
4701 78A Aanw. 1884 A X 2, Zie VROA 1884, p.3
4702 78B Aanw. 1884 A X 3
4703 78C Aanw. 1884 A X 4
4704 78D Aanw. 1884 A X 5
4705 78E Aanw. 1884 A X 2
Aanw. 1884 A X 4
4706 Aanw. 1884 A X 6
78G Aanw. 1911 XV 2
85A 4974
85B 586a1
Beschrijving van de series en archiefbestanddelen
- INVENTARIS VAN HET FAMILIEARCHIEF BOREEL 1443-1931, DEEL I: 17E EN 18E EEUW
  - GENEALOGIE, I.
    - Genealogieën en familieboeken, A.
      - Familieboek, geschreven door Jan Boreel Wt. (1691) en met een belangwekkend aanhangsel voorzien door zijn zoon Adriaan, z.d.; 1; 1 deel
        Openbaarheid beperkt tot 01-01-2199
      - Generale Concept-Genealogie der familie Boreel, met relatie der oudere herkomsten uit Spanje, Bourgogne, etc. eindigende met den jare 1675, beschrijvende de lotgevallen van den heer Collonel Jan Boreel, zoon van den heer Ambassadeur Willem Boreel", genealogie van de familie Boreel. Origineel, z.d.; 2; 1 band
        Deze genealogie heeft waarschijnlijk als grondslag gediend voor het familieboek, zie inv. nr. 1.
      - Genealogie van het geslacht Boreel (Boreel van Hoogelanden), (c. 1900); 3; 1 omslag
        Samengesteld in de laatste tijd.
      - Boekje met familiegegevens, voornamelijk 17e eeuw. Origineel. (Handschrift), 1834; 4; 1 katern
      - Genealogie. Origineel. (Handschrift), z.d; 5; 1 omslag
      - Familieboekje uit de 16e eeuw, afkomstig van Jan Boreel, vader van Pieter (-1568)., 5A
        Ontbreekt. In perkamenten band. Het familieboekje is als volgt ingedeeld:
        a. oudste geschiedenis
        b. 15e, 16e, 17e en 18e eeuw
        c. nieuwste geschiedenis.
      - "Pedigree of Boreel", genealogische aantekeningen, z.d.; 5B; 1 deel.
        Op de eerste bladzijde staat het familiewapen, onderaan de bladzijde de handtekening van A.S. Scott, Gatty, Garter of the College of Arms, Londen 25 mei 1912 (niet in portefeuille).
        De aantekeningen zijn als volgt ingedeeld:
        a. oudste geschiedenis,
        b. 15e, 16e, 17e en 18e eeuw,
    - Aantekeningen betreffende de familiegeschiedenis, B.
      - Oudste geschiedenis, 1.
        - Opgave van boeken waarin leden van de familie Boreel worden genoemd, met uittreksels, z.d.; 6; 1 stuk
          In het Latijn.
        - Excerpten uit boeken die melding maken van de oudste geschiedenis van de familie Boreel in Spanje, z.d.; 7; 3 katernen en 1 stuk
          In het Latijn. Het gaat om de volgende boeken:
          - Lucii Marinei Siculi, "de rebus Hispaniae liber IX De Barcinonae Comitibus et corum origine."
          - Francisci Taraphae "De Regibus Hispaniae" (genealogie tot 1404).
          - Marii Aretii Patricii Syracusani, "Farraconensiae Provincide Chorographiä.
        - Genealogische aantekeningen betreffende de vroegste periode. Originelen, z.d.; 8; 2 stukken
        - Genealogische en historische aantekeningen uit de oudste tijd, geschreven met de hand van Willem Boreel. Origineel, z.d.; 9; 1 stuk
        - Genealogische aantekeningen uit de vroegere en latere middeleeuwen, samengesteld door Willem Boreel, (c. 17e eeuw); 10; 1 band
          In het Italiaans.
        - Genealogische en historische aantekeningen betreffende de oudste geschiedenis (18e eeuw). Originelen, z.d.; 11; 1 omslag
          In het Latijn en Frans.
        - Genealogische aantekeningen uit de vroege middeleeuwen en wapentekeningen. Originelen, 12; 1 omslag
          In het Frans. Bevat het handschrift van Willem Boreel en van zijn zoon Jan.
        - Akten betreffende de oudere afkomst van het geslacht van Boreel, afgegeven door de heer de Huysson, Roi J'armes te Parijs in 1662, ten verzoeke van ambassadeur Willem Boreel, z.d.; 13; 1 katern
          In het Frans.
          De akten zijn gecollationeerd.
        - Akte betreffende de afstamming van de Boreels in Spanje, opgesteld door de archivaris van Barcelona, z.d.; 14; 1 katern
          In het Latijn. Met afhangend zegel in blikken doos.
        - Verklaring van de Koninklijke archiefbewaarder, Raymondo de Villana Perkas te Barcelona betreffende stukken die aldaar in het archief berusten, ten verzoeke van Adriaan Boreel, naar zijn zeggen een zoon van Joannes Boreel en vrouwe Amarantha van Vredenburch betreffende diens functie als scheepskapitein, die zijn manschappen commandeert in opdracht van de Staten-Generaal tot hulp van de Spaanse koning Karel III. Afschriften, 29 augustus 1709; 15; 3 stukken
          In drievoud.
      - 15e, 16e, 17e en 18e eeuw, 2.
        - Biografische aantekeningen betreffende het leven van Jan Boreel, geboren op 29 oktober 1627 te Amsterdam, en betreffende zijn vader Willem, z.d.; 16; 3 stukken
        - Brief van A. Boreel, met aantekeningen van Jan Boreel, 8 augustus 1690; 17; 1 stuk
        - Brief van Willem Boreel aan H. le Griffier de la Chambre des Comptes à l'Isle (= Carpentier), bevattende informatie over voor hem interessant bronnenmateriaal, november 1655; 18; 1 stuk
        - Brief van Willem Boreel aan H. Jean Carpentier met het verzoek om inlichtingen over het familiegraf in Gent, 1660 en z.d.; 19
          Bevat ook twee memoires van Jan Boreel (waarvan een fragmentarisch) aan zijn vader over de oudste geschiedenis van de familie, en inlichtingen over
          Carpentier. Een brief is in het Frans.
        - Stuk betreffende de heerlijkheden en leenen in Vlaanderen en in Asseneder Ambacht, 1652; 20; 1 stuk
          Handschrift van Willem Boreel.
        - Kaart van een gedeelte van Zeeuwsch-Vlaanderen tussen Biervliet en Ter Neuzen, z.d.; 20A; 1 stuk
          Getekend op perkament met inkt en waterverf.
        - Extract uit het boek van Heurne, van de hand van Willem Boreel, z.d.; 21; 1 stuk
          Hierover is nadere informatie te vinden in het familieboek, zie inv. nr. 1.
        - Extracten uit het gemeentearchief van Gent, betreffende het huis aan de Hoogpoort naast "den kleinen Sikkel", in het bezit geweest van Ruffelaert, Joris en Jacop met correspondentie van de archivarissen van Gent en Brussel, 1925; 21A; 1 omslag
        - Foto's, voorstellende het huis van Ruffelaert Boreel te Gent en een pagina van het register der Camer van Geveele vermeldende de acte van Jacob Boreel en Barbele v.d. Moere, tevens bewijsplaats van de relatie van de Zeeuwse en Vlaamse Boreels, gemeentearchief Gent, 1925; 21B; 1 omslag
        - Aantekeningen van Jan Boreel betreffende zijn onderzoek in Vlaanderen, 1676; 22; 2 stukken
          Bevat:
          - Aantekeningen betreffende het graf en de boedelscheiding van Ruffelaert in 1443, waar over in de "Camer van Gedeelen" te Gent onderzoek is gedaan (zie inv. nr. 1 familieboek cap.III) en de boedelscheidingen van diens nakomelingen.
          - Aantekeningen over onderzoek "uit Rijcke gastheyt van d'orde van St. Benedictus, staende bij de Brughsepoot" te Gent en andere aantekeningen.
        - Brief van Willem Veth over genealogisch onderzoek in Middelburg en Sluis, 20 juli 1791; 23; 1 stuk
        - Aantekeningen over Jacob, Pieter, Jan en Matthijs Boreel te Middelburg, 1605-1684; 23A; 1 omslag
        - Genealogische aantekeningen, opgesteld door Willem Boreel en zijn zoon Jan, z.d.; 24; 1 omslag
          Ook in het Frans. Bevat ook een stamreeks van 1053-1591.
        - Stamreeks teruggaande tot op Rufelaer Boreel, gehuwd met Peronne de Senechal, z.d.; 25; 1 stuk
        - Genealogische aantekeningen en tabellen uit de 16e, 17e en 18e eeuw, blijkbaar opgesteld door Agneta Margarehta Boreel geboren te Munter, z.d.; 26; 1 katern
          Geboorteplaats is op te maken uit een aantekening betreffende het overlijden van een van haar kinderen.
        - Genealogische aantekeningen bevattende afstammelingen van Willem Boreel in de 15e eeuw langs Jan Jeronimus Jacobz. en Anna Maria Pels, klaarblijkelijk opgesteld door Anna Maria Pels, z.d.; 27; 1 stuk
        - Aantekeningen van Jan Jeronimus Boreel (( 1738), voortgezet door zijn echtgenote Anna Maria Pels, z.d; 28; 3 stukken
          Hun dochter Agneta Maria is gehuwd met Salomon Dedel.
        - Aantekeningen van Jacob Boreel Wt., ambassadeur te Rijswijk, gehuwd met Isabella Coymans over de periode 1667-1684, z.d.; 29; 1 stuk
        - Genealogische aantekeningen betreffende de nakomelingschap van Willem Boreel, zoon van Jacob Boreel en M. Grimminck, tot op Jan Jeronimus, gehuwd met Anna Maria Pels, getrokken uit het geslachtboekje van Coymans, z.d.; 30; 2 stukken
        - Genealogie van de familie Boreel sedert 1300, afkomstig van Johan Boreel de Mauregnault, z.d. Met bijlage, 1764; 31; 1 katern en 1 stuk
          De bijlage bestaat uit een brief van Johan Boreel de Mauregnault, 12 maart 1764.
        - Extract uit de "Genealogie der famille van Boreel" om in het Algemeen Historisch Geografisch en Genealogisch Woordenboek opgenomen te worden, z.d.; 32; 1 stuk
          Dit woordenboek werd door Luïscius in januari 1723 in 's-Gravenhage uitgegeven.
        - Genealogische tabellen betreffende de familie Boreel met historische ophelderingen en een verhandeling over het familiewapen, 1723; 33; 1 katern
        - Genealogische aantekeningen betreffende de familie Boreel in mei 1926 ontvangen uit de nalatenschap van de heer Gonnet te Haarlem, z.d.; 33A; 1 omslag
      - Nieuwste geschiedenis, 3.
        - Aantekeningen betreffende de familie, (c. 18e eeuw)., 34
          Ontbreekt. Bevat ook aantekeningen van de hand van de hand van Jhr. Willem Boreel over de familie Reede, Graven van Athlone, getiteld `Observatien' (19e eeuw) alsmede een silhouetprentje van "Hansje Deutz oud 6 jaar", 1894.
        - Genealogische aantekeningen betreffende de familie Boreel uit later tijd, 1894-1930; 35; 1 omslag
          Bevat aantekeningen, door Willem Boreel in 1864 begonnen voor de vervaardiging van een familieboek.
        - Verklaring van de Minister van Justitie Bon Du Tour van Bellinchave, dat Jhr. W.J.W.G. Boreel van Hoogelanden het hoofd van de familie is, 1883-1910; 36; 1 omslag
          Ook in het Engels.
    - Stukken betreffende familiegebeurtenissen, C.
      - Doop, huwelijk, overlijden en begraven, 1.
        In zoverre deze voor de genealogie van de familie van belang zijn.
        - Brieven bevattende informatie over het graf van wijlen ambassadeur Willem Boreel en aanverwante zaken, 1825 en z.d.; 37; 3 stukken
          Uit de nalatenschap van M. Fagel.
        - Brief van de secretaris Romiff betreffende het overlijden van ambassadeur Willem Boreel, 1 oktober 1668; 38; 1 stuk
        - Declaratie van Willem Boreel wegens het transport van het lijk van ambassadrice Jacoba Boreel geboren Carel overleden in 1657, 25 februari 1660; 39; 1 stuk
        - Stukken betreffende begrafenisaangelegenheden van de familie Boreel en Ten Hove, 1668-1923 en z.d.; 40; 1 omslag
          - stukken betreffende het graf in de St. Jacobs of Grote Kerk te 's-Gravenhage, 1922-1923.
          - resoluties van de Staten-Generaal betreffende het overlijden en begraven van Willem Boreel, 1668-1669, 1828 en z.d.
          - stukken betreffende een grafkelder van de familie Ten Hove in de Buurkerk te Utrecht, met daarbij gevoegde brieven en bescheiden die van belang zijn voor de genealogie van de familie Ten Hove en van de familie van de schilder Jordaens (Wierts), 1678-1721 en z.d.
        - Brief van A.C.W. Munter van Sleeburg betreffende twee monumenten van de familie Munter, afkomstig uit de Jacobikerk en in de Franse tijd overgebracht naar Doorn, vanwaar wederom teruggebracht naar de Jacobikerk te Utrecht. Met bijlagen, 28 februari 1842; 40A; 3 stukken
        - Notariële akte waarbij de familie Boreel de grafkelder in de St. Jacob Parochiekerk (de Grote Kerk) te 's-Gravenhage koopt, 8 januari 1669; 41; 3 stukken
          Twee afschriften en een kopie.
        - Stukken betreffende de begraafplaats van Pieter Boreel en Anna Kien, dochter van Jacob en Johanna Hooning; wapentekeningen van Boreel-Honing en een ontwerptekening van een schild met ornament, bevattende het Nederlandse wapen en de wapens van de provincies, z.d.; 42; 4 stukken
        - Notariële akte waarbij de erfgenamen van ambassadeur Willem Boreel overeenkomen dat het graf in de Grote Kerk in 's-Gravenhage, waar hun vader ligt voor de familie bestemd zal blijven met uitsluiting van vreemden, hier niet onder vallend de man of vrouw die aangehuwd is, 1669, Notariële akte waarbij Jacob Sara Boreel verklaart dat er geen mannelijke nakomelingen meer aanwezig zijn uit het huwelijk van Jan Boreel, ridder Baronet, ruwaard van het Land van Putten, en vrouwe Amarantha van Vredenburch; 27 september 1752; 43; 1 stuk; 2 stukken
        - Lijst van de graven in de kerken van Vlaanderen, Zeeland en Holland, waartoe de familie Boreel recht heeft, en portie in heeft, 1674; 44; 1 omslag
          Bevat ook een getekende afbeelding van het graf van Ruffelaert Boreel en Peronne de Sénechal en stukken betreffende de grafkelder van de familie, 1853 en z.d.; en een overeenkomst inzake een graf in de Grote of St. Jacobs Kerk te 's-Gravenhage, 18 maart 1669.
        - Diverse afbeeldingen, 1697 en z.d.; 45; 4 stukken
          - portret van W. Jacob Boreel, z.d.
          In tweevoud.
          - afbeelding van het grafmonument van Jacob Boreel, z.d.
          - wapen van de familie Boreel, met kwartieren, 1697.
          Betreft een waterverftekening.
        - Afbeelding van de graftombe van mr. Jacob Boreel, (1697), z.d.; 46
        - Extracten uit Registers van de Burgerlijke Stand, met enige bijbehorende stukken, en stukken betreffende het kwartier Boreel, 1751-1921 en z.d.; 47; 1 omslag
          Bevat o.a.:
          - afschrift van het adelsdiploma van Willem
          Boreel, 1645.
          - doop- en huwelijksakten, met begeleidend schrijven van de secretaris van de D. Balije namens Van Rechteren Limburg, 14 augustus 1923.
          - exemplaar van de "Haagsche Post", 18 augustus 1917, bevattende een artikel over het geslacht Von Imhoff.
      - Correspondentie met Engeland over genealogische nasporingen, 2.
        - Brieven over genealogische nasporingen, 1880-1898 en z.d.; 48; 1 omslag
        - Correspondentie met the College of Arms. Met bijlagen, 1770-1912 en z.d; 49; 1 omslag
      - Corresponentie uit de nieuwste tijd over nasporingen en inventarisatie van het archief, 3.
        - Stukken en aantekeningen betreffende de genealogie door de familie Boreel, 1835-1933; 50; 1 pak
          Bevat alle correspondentie door J.W.G. Boreel van Hoogelanden gevoerd over nasporingen en inventarisatie van het familiearchief.
        - Een aantal pagina's uit Kok's Vaderlands Woordenboek deel VII, blz. 745/98 over het geslacht van de Boreels, z.d.; 50A; 1 omslag
          Gedrukt.
        - Genealogie van het geslacht Beverwijk id. Dedel, Bicker, z.d.; 50B; 1 omslag
        - Aantekeningen over het oud-adellijk geslacht Kreijnck uit oude papieren van deze familie medegedeeld door A. baron Schimmelpenninck van der Oye, z.d.; 50C; 2 stukken
    - Stukken betreffende het wapen en de kwartieren van de familie, D.
      - Tekeningen van wapens op perkament, z.d.; 51; 1 stuk
      - Drie zegels in groene was, afkomstig van de familie Boreel, z.d.; 52; 3 stukken
      - Verzamelde stukken door Willem Boreel, 1765-1771 en z.d.; 53; 1 omslag
        - familiewapen Boreel in verschillende exemplaren, z.d..
        - losse handtekeningen van Willem Boreel, 1771.
        - lijst van geschenken bij het huwelijk van de prins van Oranje gegeven op het stadhuis te Amsterdam, 1765.
        Hieronder komen leden voor van de familie Boreel.
      - Waterverftekeningen van wapens, z.d.; 54; 2 stukken
        Een tekening is op perkament en heeft het
        onderschrift: Le Jeuvre.
      - Catalogus van boeken op heraldisch gebied, samengesteld door Gerrit Schoemaker, getiteld: "Register van een zeer schoone verzameling van met de hand geschreven Boeken, inzonderkeyd Geslagt en Waepenkundige etc. etc. beschreven door wijlen Gerrit Schoemaker, verkogt zullen worden ten huyze van desselfs Wed. op de Keijzersgragt over de Remonstr. Kerk op 13 Januari 1738", 55; 1 deel
        - Stedelijke en familiewapens van Europese landen, voornamelijk Nederland, met bijschriften.z.d., 55A; 1 deel
          Met de hand getekend. Waterverf.
  - 17E EEUW, II.
    - Brieven, A.
      - Johannes Boreel, 1.
        - Brief van Johannes Boreel vermoedelijk gericht aan Hugo de Groot, 6 mei 1608; 56; 1 katern
          Overgedragen uit Archief III 1e stuk, uitgegeven door het Zeeuwsch Genootschap der Wetenschappen - Middelburg 1753. Gelijktijdig afgedrukt met het testament van Adriaan Beverland, met een inleiding van W.M.F. Lantsheer.
        - Brief van Johannes Boreel, vermoedelijk aan Hugo de Groot, december 1608; 57; 1 stuk
        - Brieven van Johannes Boreel aan Hugo de Groot, 1609-1614, z.d.; 58-59B; 1 omslag
          - 14 februari 1609, 58; 2 stukken
          - 28 december 1610, 59; 2 stukken
            Met transcriptie.
          - 7 mei 1614, 59A; 1 stuk
          - 24 mei z.j., met bijlagen 1883, 59B; 3 stukken
            De bijlagen zijn in het Nederlands.
      - Jan Boreel, 2.
        De handtekening wijkt af van die van I, maar is toch waarschijnlijk dezelfde als boven.
        - Brief van Jan Boreel aan Constantijn Huyghens over een secretarisschap van hem, 5 juli 1625; 60; 1 stuk
        - Brief van Jan Boreel aan Constantijn Huyghens, 16 augustus 1625; 61; 1 stuk
        - Brief van Jan Boreel aan de Staten-Generaal, 2 juni 1627; 62; 1 stuk
      - Theodorus Boreel, 3.
        - Brief van Theodorus Boreel bevattende een aanbeveling voor een burgemeestersplaats voor Johan van Roeberghen, oud schepen, 9 augustus 1642; 63; 1 stuk
      - Willem Boreel (1591-1668), 4.
        Zie ook inv. nr. 18.
        Ambassadeur en extraordinaris ambassadeur in Frankrijk, 1650-1668.
        - Brief van Willem Boreel, mei 1612; 64; 1 stuk
        - Brief van Willem Boreel over de ambassade in Frankrijk, een audiëntie aan het Franse Hof en een ontmoeting met Mazarin, 20 april 1657; 65; 2 stukken
          In het Frans. Bevat ook een transcriptie.
        - Transcriptie van een brief van Willem Boreel betreffende het rouwbeklag van Mazarin naar aanleiding van de dood van stadhouder Willem II, 30 november 1650; 65A; 1 stuk
        - Register van brieven en andere stukken betreffende de ambassade van Willem Boreel naar Frankrijk, gehouden door zijn neef Leonard Ranst, 1650-1651; 65B; 1 deel
        - Ingekomen brief van Karel II, koning van Engeland, 1653; 65C; 1 stuk
        - Brief van Willem Boreel uit Parijs aan de Staten-Generaal, 7 augustus 1659; 66; 1 stuk
        - Brief van Willem Boreel uit Parijs, 14 december 1661; 67; 1 stuk